【裁判字號】    97,易,135
【裁判日期】    970902
【裁判案由】    毒品危害防制條例
【裁判全文】
臺灣宜蘭地方法院刑事判決               97年度易字第135號
公  訴  人  臺灣宜蘭地方法院檢察署檢察官
被      告  甲○○
                      宜蘭縣羅.
                    （另案在臺灣宜蘭監獄執行中）
上列被告因毒品危害防制條例案件，經檢察官提起公訴（97度毒
偵字第114、161號），嗣於本院準備程序進行中，被告先就被訴
事實為有罪之陳述，經裁定進行簡式審判程序，本院判決如下：
    主  文
甲○○犯施用第二級毒品罪，累犯，處有期徒刑壹年；又犯施用
第二級毒品罪，累犯，處有期徒刑壹年，扣案之第二級毒品安非
他命壹包（驗餘後淨重零點柒零零壹公克）沒收銷燬之。應執行
有期徒刑壹年捌月，扣案之第二級毒品安非他命壹包（驗餘後淨
重零點柒零零壹公克）沒收銷燬之。
    事  實
一、甲○○前因施用毒品案件，經送觀察勒戒、強制戒治後，於
    民國90年12月9日執行強制戒治完畢，復於上開強制戒治完
    畢後五年內，因施用毒品案件，經本院以96年度易字第100
    號判決判處有期徒刑一年確定，嗣經本院96年度聲減字第42
    8號裁定減刑為有期徒刑六月，如易科罰金，以新臺幣一千
    元折算一日確定，甫於96年9月28日易科罰金執行完畢。詎
    甲○○猶不知悔改，明知安非他命為毒品危害防制條例第2
    條第2項第2款所規定之第二級毒品，不得擅自施用，竟仍基
    於施用第二級毒品安非他命之犯意，先後為下列行為：
（一）於96年12月20日晚上11時許往前回溯96小時內之某時，在
      宜蘭縣羅東鎮○○路65號住處內，以將安非他命置入玻璃
      吸食器內用火燒烤，再吸食其所生煙霧之方式，施用第二
      級毒品安非他命一次。嗣警方於96年12月20日晚上11時許
      ，採集其尿液送驗後，尿液檢驗結果呈現安非他命、甲基
      安非他命陽性反應後，始查悉上情。
（二）於97年1月20日上午10時30分許往前回溯96小時內之某時
      ，在宜蘭縣羅東鎮○○路65號住處內，以將安非他命置入
      玻璃吸食器內用火燒烤，再吸食其所生煙霧之方式，施用
      第二級毒品安非他命一次。嗣於97年1月19日下午6時許，
      在宜蘭縣羅東鎮○○路與羅莊街口為員警查獲，並扣得其
      所有之第二級毒品安非他命一包（驗餘後淨重0.7001公克
      ）。
二、案經宜蘭縣政府警察局羅東分局報請臺灣宜蘭地方法院檢察
    署檢察官偵查起訴，嗣於本院準備程序進行中，被告先就被
    訴事實為有罪之陳述，經裁定進行簡式審判程序。
    理  由
一、上揭犯罪事實，業據被告甲○○於本院審理時坦承不諱，且
    其於96年12月20日晚上11時許、97年1月20日上午10時30分
    許所採之尿液，經送檢驗結果，確實均呈現安非他命、甲基
    安非他命陽性反應之事實，亦有宜蘭縣政府警察局羅東分局
    尿液採驗作業管制紀錄、慈濟大學濫用藥物檢驗中心檢驗總
    表各二件在卷可稽。另被告於97年1月19日下午6時許為警查
    獲時扣案之第二級毒品安非他命一包（驗餘後淨重0.7001公
    克），經交通部民用航空局航空醫務中心鑑定結果，確實含
    有第二級毒品甲基安非他命成分之事實，亦有交通部民用航
    空局航空醫務中心航藥鑑字第0970905號毒品鑑定書一紙附
    卷可稽。又被告前因施用毒品案件，經送觀察勒戒、強制戒
    治後，於90年12月9日執行強制戒治完畢，復於上開強制戒
    治完畢後五年內，因施用毒品案件，經本院以96年度易字第
    100號判決判處有期徒刑一年確定等情，亦有上開判決書、
    全國施用毒品案件紀錄表、臺灣高等法院被告前案紀錄表各
    一件附卷可佐。依此，足徵被告上開自白確與事實相符，其
    於強制戒治執行完畢後，五年內已再犯施用毒品罪，並經判
    處罪刑確定，復又再犯本案施用第二級毒品罪之事證已臻明
    確，其犯行均堪予認定，均應依法論科。
二、查安非他命為毒品危害防制條例第2條第2項第2款所規定之
    第二級毒品，不得擅自施用，且因施用毒品而執行觀察勒戒
    或強制戒治完畢釋放後，倘於五年內已再犯施用毒品，經依
    法追訴處罰，縱其第三次（或第三次以上）再度施用毒品之
    時間，在初犯經觀察勒戒或強制戒治執行完畢釋放五年以後
    ，仍應依毒品危害防制條例第10條之規定處罰（參見最高法
    院95年度第7次刑事庭會議決定）。故核被告前揭施用安非
    他命之行為，均係犯毒品危害防制條例第10條第2項之施用
    第二級毒品罪。其施用行為前後持有第二級毒品安非他命之
    低度行為，均為其施用之高度行為所吸收，均不另論罪。又
    被告前因施用毒品案件，經本院以96年度易字第100號判決
    判處有期徒刑一年確定，嗣經本院96年度聲減字第428號裁
    定減刑為有期徒刑六月，如易科罰金，以新臺幣一千元折算
    一日確定，甫於96年9月28日易科罰金執行完畢之事實，有
    卷附之臺灣高等法院被告前案紀錄表一件可資參照，其於受
    有期徒刑之執行完畢後，五年以內故意再犯有期徒刑以上之
    施用第二級毒品罪，均為累犯，均應依法加重其刑。又被告
    所為犯罪事實（一）、（二）之施用毒品行為，均係為滿足
    各該次之毒癮，於滿足毒癮後，該次行為即已完成，是各次
    均為各自獨立之行為，各具獨立性，其前後次施用毒品行為
    間，並無密切不可分之關係，各自獨立構成同一施用毒品罪
    責，故應予分論併罰（參見最高法院96年度第9次刑事庭會
    議決議）。爰審酌被告之素行、智識程度；犯罪之動機、目
    的、手段；前已因施用毒品之犯行，經執行觀察勒戒、強制
    戒治及有期徒刑完畢，仍不知悔改，復繼續沾染毒品惡習，
    其施用毒品行為對於自身及社會所造成之危害程度非輕；各
    次施用第二級毒品之犯罪態樣；犯後已坦承犯行，態度尚佳
    等一切情狀，就其所犯事實欄（一）（二）二罪，各量處有
    期徒刑一年，並合併定其二罪之應執行刑為有期徒刑一年八
    月，以示警懲。至於扣案之第二級毒品安非他命一包（驗餘
    後淨重0.7001公克），不問是否屬於被告所有，應依毒品危
    害防制條例第18條第1項前段規定，於被告所犯事實欄
    （二）之施用第二級毒品罪下，宣告沒收銷燬之，並併執行
    之。
據上論斷，應依刑事訴訟法第284條之1、第273條之1第1項、第2
99條第1項前段，毒品危害防制條例第10條第2項、第18條第1項
前段，刑法第11條前段、第47條第1項、第51條第5款、第9款、
第10款，判決如主文。
本案經檢察官吳廣莉到庭執行職務。
中    華    民    國    97    年    9     月    2     日
                  刑事第三庭法  官  劉家祥
以上正本證明與原本無異。
如不服本判決應於收受本判決後10日內向本院提出上訴書狀，並
應敘述具體理由。若未敘述理由者，應於上訴期間屆滿後20日內
向本院補提理由書狀(均須按他造當事人之人數附繕本)。
                            書記官  劉謹翊
中    華    民    國    97    年    9     月    2     日
附錄本案論罪科刑法條全文：
毒品危害防制條例第10條第2項
施用第二級毒品者，處 3 年以下有期徒刑。


司法院資訊處製作；財團法人民間司法改革基金會備份。
